---
title: "Poročilo pri predmetu Analiza podatkov s programom R"
author: "Jan Perme"
output:
  html_document: default
  pdf_document:
    includes:
      in_header: lib/styles.sty
    latex_engine: xelatex

---

```{r setup, echo=FALSE, results='hide', message=FALSE,warning=FALSE}
# Če želimo nastaviti pisave v PDF-ju, odkomentiramo
# in sledimo navodilom v programu.
#source("fontconfig.r", encoding = "UTF-8")

# Uvoz vseh potrebnih knjižnic
source("lib/libraries.r", encoding = "UTF-8")
```

# Izbira teme

Za temo sem izbral kazinoje v Združenem Kraljestvu. Analiziral bom njihove dobičke in porast le teh. Analizo bom naredil na različnih nivojih kot so regije, tazlične igre itd.. Tema mi je zanimiva ker me je vedno zanimal zaslužek kazinojev in ali so bili kdaj izkoriščani. Tema je zanimiva ker te lahko spodbudi da ne zahajaš v kazinoje.

***

# Obdelava, uvoz in čiščenje podatkov

Uvozil sem podatke iz strani http://www.gamblingcommission.gov.uk/Gambling-data-analysis/statistics/Industry-statistics.aspx  v obliki CSV. Podatki so bili zelo slabo struktorirani ob uvozu zato sem za čiščenje porabil kar nekaj časa. 2 del podatkov sem dobil še iz strani http://www.gamblingcommission.gov.uk/Gambling-data-analysis/statistics/Casino-drop-and-win-data.aspx a so bili v obliki PDF ki sem jo potem pretvoril v HTML in sem iz tam uvozil podatke.

```{r dobicek,echo=FALSE,warning=FALSE}
kable(vlozki)
G_profit
G_dobicek
```
V prvi tabeli so prokazani vložki v miljonih funtov po različnih kategorijah iger. V vložke je štet denar ki so ga ljudje vložili v avtomate oz žetone ne glede če so nato igrali z njim ali ne. 1 graf prikazuje dobičke kazinojev glede na različne kategorije 2-gi graf pa prikazuje dobiček v % glede na vložek.

```{r profitabilnost, echo=FALSE, fig.align='center',warning=FALSE}
kable(head(prikaz))
G_dobicek_na_mizo
```
Prva tabela prikazuje št. miz oz avtomatov in s tem nekako njihovo popularnost. Graf pa prikazuje dobiček na mizo za posamezne panoge.

```{r regije, echo=FALSE, fig.align='center',warning=FALSE}
kable(drzave[-2])
zemljevid
```
Zanimivost je da v 6-tih prestižnih kazinojih ljudje vložijo več denarja kot v 21 drugih.Druga zanimiva stvar je da se v Londonu vloživeč kot 2x denarja kot v vseh ostalih provincah.

#Napredna Analiza
Tu si lahko ogledamo povezave med različnimi panogami igralništva in kako dobiček v eni vpliva na drugo.
```{r analiza, echo=FALSE, fig.align='center',warning=FALSE}
shinyAppDir("shiny", options=list(width="100%", height=550))
```

